# 请教陈版和各位大侠，关于将交易价格分摊至各单项履约义务的问题

提问人：zxxiao2007 时间：2020-10-28 11:08:00
根据收入准则将交易价格分摊至各单项履约义务的方法有若干种，请问是否允许一个合同中各单独履约义务采用不同方法（余值法除外）？个人认为应该可以，只要有理由认为所使用的方法更能接近公允价即可。

回答人：chenyiwei
理论上不排除同时使用多种方法，均可作为依据，并可以互为参照。但具体可行性及恰当性需个案讨论。